【裁判字號】    97,訴,77
【裁判日期】    970529
【裁判案由】    違反槍砲彈藥刀械管制條例
【裁判全文】
臺灣苗栗地方法院刑事判決                97年度訴字第77號
公  訴  人  臺灣苗栗地方法院檢察署檢察官
被      告  乙○○
指定辯護人  本院公設辯護人  丙○○
            甲○○
                    號在押）.
選任辯護人  徐正安律師
上列被告等因違反槍砲彈藥刀械管制條例案件，經檢察官提起公
訴（96年度偵字第5887、5916號），本院判決如下：
    主  文
乙○○犯未經許可持有改造手槍罪，處有期徒刑參年，併科罰金
新臺幣參萬元，罰金如易服勞役，以新臺幣壹仟元折算壹日。扣
案可發射子彈具有殺傷力之改造手槍壹支（槍枝管制編號：0000
000000號）、制式子彈壹顆、非制式子彈貳顆及彈匣壹個均沒收
。
甲○○犯未經許可寄藏改造手槍罪，處有期徒刑壹年柒月，併科
罰金新臺幣壹萬元，罰金如易服勞役，以新臺幣壹仟元折算壹日
。扣案可發射子彈具有殺傷力之改造手槍壹支（槍枝管制編號：
0000000000號）、制式子彈壹顆、非制式子彈貳顆及彈匣壹個均
沒收。
    犯罪事實
一、乙○○於民國96年3 、4 月間某日21、22時許，在苗栗縣苗
    栗市西山公墓之水溝內，拾得無人所有具有殺傷力、仿轉輪
    手槍製造之槍枝（槍枝管制編號為0000000000號）1 把（附
    GLOCK 廠半自動手槍之制式彈匣1 個）與具殺傷力制式子彈
    2 顆及非制式子彈3 顆，乙○○就從此時起，未經許可持有
    上述槍彈。
二、乙○○於96年5 月間某日某時，將上述槍彈拿至甲○○當時
    在桃園縣平鎮市○○○路之租屋處，託甲○○保管，甲○○
    就從此時起，未經許可持有而受寄上述槍彈，並將該槍、彈
    帶回藏置於其位於苗栗縣苗栗市○○里○ 鄰○○街110 巷48
    號住處之房間內床頭櫃右下方。直至96年12月18日上午10
    時25分許警方持本院核發之搜索票，前往搜索查獲扣案後，
    才終止寄藏。
三、本案件經臺灣苗栗地方法院檢察署檢察官指揮苗栗縣警察局
    苗栗分局偵查後起訴。
    理  由
一、訊據被告兩人均對於上開犯罪事實坦承不諱，且彼此供述互
    核相符，復有起獲之本案槍彈扣案可證，及起獲現場蒐證照
    片多張附卷可佐。上開槍彈除經扣案可證外，並經內政部警
    政署刑事警察局鑑定，其鑑定結果顯示：槍枝部分，係改造
    手槍，可供擊發適用子彈使用，具殺傷力；子彈部分，其中
    2 顆認均係口徑9 釐米之制式子彈，具殺傷力，其中3 顆為
    非制式子彈，亦具殺傷力；彈匣1 個則係GLOC K廠半自動手
    槍之制式彈匣。此有內政部警政署刑事警察局97年1 月30
    日刑鑑字第0960197139號槍彈鑑定書，附卷可稽。是本件事
    證明確，被告兩人犯行，均可認定，應依法論罪科刑。
二、核被告乙○○之行為係犯槍砲彈藥刀械管制條例第8 條第4
    項、第12條第4 項之未經許可持有改造手槍、子彈罪；被告
    甲○○之行為係犯槍砲彈藥刀械管制條例第8 條第4 項、第
    12條第4 項之未經許可寄藏改造手槍、子彈罪。其中被告甲
    ○○所為寄藏犯行本身之持有行為，係為寄藏行為之當然結
    果，應不另論罪（最高法院74年度台上字第3400號判例參照
    ）。被告2 人分別持有、寄藏槍彈部分之犯行，係以1 行為
    同時觸犯槍砲彈藥刀械管制條例第8 條第4 項之未經許可持
    有、寄藏改造手槍罪及第12條第4 項之未經許可持有、寄藏
    子彈罪2 罪名，應依刑法第55條之規定，從其中較重之持有
    、寄藏改造手槍罪處斷。又被告甲○○於偵查中自白其犯行
    ，且供出並因而查獲被告乙○○為其槍、彈來源，應依槍砲
    彈藥刀械管制條例第18條第4 項減輕其刑。此項減輕因上開
    條項同時有免除其刑之規定，依法其減輕得至3 分之2 。爰
    審酌被告兩人所為本件犯行，雖對社會治安造成一定程度之
    潛在危險，但均未持之使用，大大降低其危險程度，犯後均
    坦承犯行，極具悔改誠意，有效節省訴訟資源，其中被告甲
    ○○並供出查獲被告乙○○，使其得受訴追，更為公平地實
    現國家刑罰權等一切情狀，分別量處如主文所示之主刑刑罰
    ，並依法諭知罰金刑部分易服勞役之折算標準。扣案之改造
    手槍1 支（槍枝管制編號：0000000000號）連同其所附彈匣
    及試射鑑驗後所餘制式子彈1 顆、非制式子彈2 顆，有殺傷
    力，已經鑑驗屬實如前，其為違禁物，均應依刑法第38條第
    1 項第1 款宣告沒收，故參照最高法院65年度第5 次刑事庭
    庭推總會議決議意旨，併於被告兩人之主刑後一同為此沒收
    之諭知。至於扣案經鑑驗試射擊發而失其殺傷力之制式子彈
    1 顆及非制式子彈1 顆，已非違禁物，故不宣告沒收，應由
    檢察官另行處理，附此敘明。
據上論斷，依刑事訴訟法第299 條第1 項前段、槍砲彈藥刀械管
制條例第8 條第4 項、第12條第4 項、第18條第4 項、刑法第11
條前段、第55條、第38第1 項第1 款、第42條3 項，判決如主文
。
本案經檢察官黃棋安到庭執行職務
中    華    民    國    97    年    5     月    29    日
                  刑事第一庭  審判長法  官  劉 興 浪
                                    法  官  羅 貞 元
                                    法  官  蔡 志 宏
以上正本證明與原本無異。
如不服本判決，應於判決送達後10日內向本院提出上訴狀（應抄
附繕本），其未敘述上訴理由者，應於上訴期間屆滿後20日內補
提理由書狀於本院，上訴於臺灣高等法院臺中分院。告訴人或被
害人如對於本判決不服者，應具備理由請求檢察官上訴，其上訴
期間之計算係以檢察官收受判決正本之日期為準。
                                    書記官  張 玉 楓
中    華    民    國    97    年    6     月    5     日
附記論罪之法條全文：
槍砲彈藥刀械管制條例第8 條
未經許可，製造、販賣或運輸鋼筆槍、瓦斯槍、麻醉槍、獵槍、
空氣槍或第4 條第1 項第1 款所定其他可發射金屬或子彈具有殺
傷力之各式槍砲者，處無期徒刑或5 年以上有期徒刑，併科新臺
幣1 千萬元以下罰金。
未經許可，轉讓、出租或出借前項所列槍枝者，處5 年以上有期
徒刑，併科新臺幣1 千萬元以下罰金。
意圖供自己或他人犯罪之用，而犯前二項之罪者，處無期徒刑或
7 年以上有期徒刑，併科新臺幣1 千萬元以下罰金。
未經許可，持有、寄藏或意圖販賣而陳列第1 項所列槍枝者，處
3 年以上10年以下有期徒刑，併科新臺幣700 萬元以下罰金。
第1 項至第3 項之未遂犯罰之。
槍砲彈藥刀械管制條例第12條
未經許可，製造、販賣或運輸子彈者，處1 年以上7 年以下有期
徒刑，併科新台幣500 萬元以下罰金。
未經許可，轉讓、出租或出借子彈者，處6 月以上5 年以下有期
徒刑，併科新台幣300 萬元以下罰金。
意圖供自己或他人犯罪之用，而犯前二項之罪者，處3 年以上10
年以下有期徒刑，併科新台幣700 萬元以下罰金。
未經許可，持有、寄藏或意圖販賣而陳列子彈者，處5 年以下有
期徒刑，併科新台幣300 萬元以下罰金。
第1 項至第3 項之未遂犯罰之。


司法院資訊處製作；財團法人民間司法改革基金會備份。
